臺灣士林地方法院刑事裁定
111年度聲字第685號
聲  請  人  臺灣士林地方檢察署檢察官
受  刑  人  盧友祥





上列聲請人因受刑人數罪併罰有二裁判以上案件，聲請定其應執
行之刑（111 年度執聲字第461 號），本院裁定如下：
    主  文
盧友祥所犯如附表所示之罪，所處如附表所示之刑，應執行有期
徒刑壹年，如易科罰金，以新臺幣壹仟元折算壹日。
    理  由
一、聲請意旨略以：受刑人盧友祥因竊盜等案件，先後經判決確
    定如附表，應依刑法第53條及第51條第5 款，定其應執行之
    刑，爰依刑事訴訟法第477 條第1 項聲請裁定。
二、按裁判確定前犯數罪者，併合處罰之；數罪併罰，分別宣告
    其罪之刑，若宣告多數有期徒刑者，於各刑中之最長期以上
    ，各刑合併之刑期以下，定其刑期。但不得逾30年，刑法第
    50條第1 項前段、第51條第5 款，分別定有明文。又數罪併
    罰，有二裁判以上者，依第51條之規定，定其應執行之刑，
    同法第53條亦規定甚明。次按刑事訴訟法第370 條第2 項、
    第3 項，已針對第二審上訴案件之定應執行之刑，明定有不
    利益變更禁止原則之適用；分屬不同案件之數罪併罰，倘一
    裁判宣告數罪之刑，曾經定其執行刑，再與其他裁判宣告之
    刑定其執行刑時，在法理上亦應同受此原則之拘束（最高法
    院103 年度第14次刑事庭會議決議可資參照）；末按數罪併
    罰，應依分別宣告其罪之刑為基礎，定其應執行刑，此觀刑
    法第51條規定自明，故一裁判宣告數罪之刑，雖曾經定其執
    行刑，但如再與其他裁判宣告之刑定其執行刑時，前定之執
    行刑當然失效，仍應以其各罪宣告之刑為基礎，定其執行刑
    ，上開更定之應執行刑，不應比前定之應執行刑加計其他裁
    判所處刑期後為重，否則即與法律秩序理念及法律目的之內
    部界限有違，難認適法（最高法院93年度台非字第192 號判
    決意旨亦可參照）。
三、經查，受刑人盧友祥因犯竊盜等案件，經本院判處如附表所示之刑，並已分別確定在案，此有本院110 年度易字第297 號、110 年度易字第358號、110 年度易字第435號判決及臺灣高等法院被告前案紀錄表各1 份附卷可參。茲檢察官聲請定其應執行之刑，本院審核認聲請為正當，自應准許。另受刑人所犯如附表編號1 、2 所示之罪，雖經本院以110 年度易字第297 號判決應執行有期徒刑6 月確定，依前說明，前定之執行刑當然失效，本院自應以其各罪宣告刑為基礎，並應受前開裁判所為定應執行刑內部界限之拘束，而在上開曾定應執行刑加計未定應執行刑之1 年2 月總和範圍內定應執行刑。爰審酌受刑人所犯如附表所示各罪之犯罪類型均為竊盜，其犯罪之動機、情節、行為次數、犯罪時間之間隔、犯罪行為之不法與罪責程度、附表各罪彼此間之關連性及所反應受刑人之人格特性與傾向、對受刑人施以矯正之必要性及受刑人之意見，暨附表所示各罪宣告刑總和上限等內、外部性界限，爰依刑法第51條第5 款規定，就附表所示各罪所處之刑，裁定如主文所示之應執行刑，定其應執行之刑如主文所示，併依法諭知易科罰金之折算標準。
四、依刑事訴訟法第477 條第1 項，刑法第53條、第51條第5 款
    、第41條第1 項前段、第8 項，裁定如主文。
中　　華　　民　　國　　111 　年　　7 　　月　　8 　　日
                  刑事第七庭法  官  陳孟皇
以上正本證明與原本無異。
如不服本裁定，應於裁定送達後5日內向本院提出抗告狀。
因疫情而遲誤不變期間，得向法院聲請回復原狀。　
                            書記官  張嫚凌
中　　華　　民　　國　　111 　年　　7 　　月　　11　　日
附表：
編    號  1 2 3 罪    名  竊盜 竊盜 竊盜 宣 告 刑  有期徒刑4 月 有期徒刑4 月 有期徒刑4 月 犯罪日期  109 年9 月2 日 109 年10月9 日 110 年2 月14日 偵查（自訴）機關年度案號  臺灣士林地方檢察署109 年度偵字第 16579 號、第18371號、第20194號 臺灣士林地方檢察署109 年度偵字第 16579 號、第18371號、第20194號 臺灣士林地方檢察署110 年度偵字第 6651號 最後事實審 法 院 臺灣士林地方法院 臺灣士林地方法院 臺灣士林地方法院  案 號 110 年度易字第297 號 110 年度易字第297 號 110 年度易字第358 號  判 決日 期 110 年8 月9 日 110 年8 月9 日 110 年10月18日 確定判決 法 院 臺灣士林地方法院 臺灣士林地方法院 臺灣士林地方法院  案 號 109 年度易字第297 號 110 年度易字第297 號 110 年度易字第35 8 號  判 決確 定日 期 110 年9 月7 日 110 年9 月7 日 110 年11月16日 是 否 得易科罰金         是       是       是 備    註  臺灣士林地方檢察署110 年度執字第 3531號（編號1 、2 業經臺灣士林地 方法院以110 年度易字第297 號判決 應執行有期徒刑6 月）  臺灣士林地方檢察署110 年度執字第4510號 
編    號  4   罪    名  竊盜   宣 告 刑  有期徒刑4 月   犯罪日期  110 年3 月16日   偵查（自訴）機關年度案號  臺灣士林地方檢察署110 年度偵字第 8141號   最後事實審 法 院 臺灣士林地方法院    案 號 110 年度易字第435 號    判 決日 期 110 年10月29日   確定判決 法 院 臺灣士林地方法院    案 號 110 年度易字第435 號    判 決確 定日 期 110 年11月23日   是 否 得易科罰金        是   備    註  臺灣士林地方檢察 署111 年度執字第 46號